臺灣雲林地方法院刑事判決
　　　　　　　　　　　　　　　　　　100年度易字第592號
公　訴　人　臺灣雲林地方法院檢察署檢察官
被　　　告　陳禎祥
上列被告因傷害案件，經檢察官提起公訴（100 年度偵字第3436
號），被告於準備程序中就被訴事實為有罪之陳述，本院改依簡
式審判程序審理，判決如下：
    主  文
陳禎祥犯傷害罪，處拘役肆拾日，如易科罰金，以新臺幣壹仟元
折算壹日。
    犯罪事實
一、陳禎祥與張淑維係同事關係，於民國100 年5 月23日4 時30
    分前某時許一同前往位於雲林縣斗六市○○路20號之「好樂
    迪KTV 」第503 號包廂。嗣於當日4 時30分許，陳禎祥竟因
    細故與張淑維發生爭執後，隨即基於傷害他人身體之犯意，
    出手毆打張淑維，致張淑維受有左臉、左耳、脖子、雙肩及
    下背挫傷等傷害。
二、案經張淑維訴由雲林縣警察局斗六分局報告臺灣雲林地方法
    院檢察署檢察官偵查起訴。
    理  由
一、本件屬於刑事訴訟法第376 條第1 款所列之案件，依同法第
    284 條之1 規定，得由法官一人獨任審判。又被告於準備程
    序中就被訴事實為有罪之陳述，本院裁定進行簡式審判程序
    （依刑事訴訟法第50條但書之規定，此裁定當庭宣示，命記
    載於筆錄即可，不用製作裁定書面），此有本院100 年10月
    26日審判筆錄一份附卷足憑，則依據刑事訴訟法第273 條之
    2 、同法第159 條第2 項之規定，不適用傳聞法則有關限制
    證據能力之相關規定，合先敘明。
二、訊據被告陳禎祥對於上開犯罪事實坦承不諱，核與證人即告
    訴人張淑維之指述情節大致相符（警卷第3 至4 頁；偵卷第
    8 、10頁），復有成大醫院斗六分院醫診字第1000523007號
    診斷證明書1 紙在卷可稽（警卷第5 頁），是被告自白與事
    實相符，應可採信，其犯行洵堪認定。
三、核被告陳禎祥所為係犯刑法第277 條第1 項之傷害罪。爰審
    酌被告前無犯罪之前科紀錄，有臺灣高等法院被告前案紀錄
    表可佐，素行良好，因細故與告訴人發生爭執後，竟出手毆
    打告訴人之犯罪動機，告訴人所受傷害之程度及表示至今都
    很害怕，每天都想到被告傷害伊之情形（本院卷第16頁正面
    ），被告犯後已坦承犯行，惟無法與告訴人達成和解，求得
    告訴人之原諒，及被告自陳學歷為大學畢業之智識程度，工
    作為技術員，每月收入約新臺幣25,000元，未婚，家中有母
    親及弟弟之家庭狀況（本院卷第19頁正面、反面）等一切情
    狀，量處如主文所示之刑，並諭知易科罰金之折算標準。
據上論斷，應依刑事訴訟法第299 條第1 項前段、第273 條之1
第1 項，刑法第277 條第1 項、第41條第1 項前段，刑法施行法
第1 條之1 第1 項、第2 項前段，判決如主文。
本案經檢察官陳東泰到庭執行職務。
中    華    民    國  100     年    10    月    28    日
                  刑事第六庭  法  官  陳 美 利
以上正本證明與原本無異。
如不服本判決應於收受判決後10日內向本院提出上訴書狀，並應
敘述具體理由；其未敘述上訴理由者，應於上訴期間屆滿後20日
內向本院補提理由書（均須按他造當事人之人數附繕本）。「切
勿逕送上級法院」。
                              書記官  王 秀 如
中    華    民    國   100    年    10    月    28    日
附錄本案論罪科刑法條：
中華民國刑法第277條
（普通傷害罪）
傷害人之身體或健康者，處3 年以下有期徒刑、拘役或1 千元以
下罰金。
犯前項之罪因而致人於死者，處無期徒刑或7 年以上有期徒刑；
致重傷者，處3 年以上10年以下有期徒刑。